【裁判字號】    98,上易,1872
【裁判日期】    981215
【裁判案由】    毒品危害防制條例
【裁判全文】
臺灣高等法院臺中分院刑事判決        98年度上易字第1872號
上  訴  人
即  被  告  甲○○
上列上訴人因違反毒品危害防制條例案件，不服臺灣彰化地方法
院98年度易字第989號中華民國98年10月16日第一審判決（起訴
案號：臺灣彰化地方法院檢察署98年度毒偵字第1828號），提起
上訴，本院判決如下：
    主    文
上訴駁回。
    理    由
一、按依刑事訴訟法第350條、第361條、第362條、第367條規定
    ，不服地方法院之第一審判決而上訴者，須提出上訴書狀，
    並應敘述具體理由，為上訴必備之程式；其所提出之書狀未
    敘述上訴理由，或僅曾以言詞陳述上訴理由者，均應於上訴
    期間屆滿後20日內補提理由書於第一審法院。第一審法院經
    形式審查，認逾期未補提上訴理由者，應定期間先命補正；
    逾期未補正者，為上訴不合法律上之程式，應以裁定駁回。
    倘已提出上訴理由，但所提非屬具體理由者，則由第二審法
    院以上訴不合法律上之程式，判決駁回。而所謂具體理由，
    必係依據卷內既有訴訟資料或提出新事證，指摘或表明第一
    審判決有何採證認事、用法或量刑等足以影響判決本旨之不
    當或違法，而構成應予撤銷之具體事由，始克當之（例如：
    依憑證據法則具體指出所採證據何以不具證據能力，或依憑
    卷證資料，明確指出所為證據證明力之判斷如何違背經驗、
    論理法則）；倘僅泛言原判決認定事實錯誤、違背法令、量
    刑失之過重或輕縱，而未依上揭意旨指出具體事由，或形式
    上雖已指出具體事由，然該事由縱使屬實，亦不足以認為原
    判決有何不當或違法者（例如：對不具有調查必要性之證據
    ，法院未依聲請調查亦未說明理由，或援用證據不當，但除
    去該證據仍應為同一事實之認定），皆難謂係具體理由，俾
    與第二審上訴制度旨在請求第二審法院撤銷、變更第一審不
    當或違法之判決，以實現個案救濟之立法目的相契合，並節
    制濫行上訴（最高法院97年度臺上字第892號刑事判決意旨
    參照）。
二、本件上訴人即被告甲○○（下稱被告）上訴狀所載理由略謂
    ：量刑過重云云。惟查：
（一）被告因不服地方法院之第一審判決而於98年11月2日向原
      審法院具狀提出上訴狀敘明上訴理由，依刑事訴訟法第36
      1條第2項條文、立法修正理由及上開最高法院判決意旨，
      被告倘已提出上訴理由，但所提非屬具體理由者，由第二
      審法院以上訴不合法律上之程式，以判決駁回之。至於上
      訴理由是否具體，係屬第二審法院審查範圍，則不在命補
      正之列（參見法院辦理刑事訴訟案件應行注意事項第162
      點），合先敘明。
（二）本件原審判決就認定被告犯罪所憑之證據，已經詳細調查
      審酌，經核無違證據及論理法則。就量刑方面，亦已審酌
      被告犯罪之一切情狀而量處其刑，尚屬妥適，並無過重或
      過輕之情形。被告提起上訴，固具備形式上之理由，但其
      並未提出新事證，以供調查。亦未依據卷內之訴訟資料，
      指摘原審判決有何足以影響判決本旨之不當或違法，構成
      應予撤銷之具體事由。而被告有累犯之情形，依法必須加
      重其刑，原判決就被告所犯施用第二級毒品罪，量處有期
      徒刑3月，已屬法院所得量處之最低度刑，且被告並無其
      他法定減輕其刑之事由，是被告上訴意旨所述，顯不足以
      動搖原判決認定犯罪事實及量刑之基礎，難認係具體理由
      ，其上訴顯然違背法律上之程式，應予駁回，並不經言詞
      辯論為之。
三、據上論斷，應依刑事訴訟法第367條前段、第372條，判決如
    主文。
中    華    民    國    98    年    12    月    15    日
            刑事第十一庭  審判長法  官  陳  朱  貴
                                法  官  陳  慧  珊
                                法  官  郭  同  奇
以上正本證明與原本無異。
不得上訴。
                                書記官  康  孝  慈
中    華    民    國    98    年    12    月    16    日


司法院資訊處製作；財團法人民間司法改革基金會備份。
